【裁判字號】    90,訴,706
【裁判日期】    900531
【裁判案由】    偽造文書等
【裁判全文】
臺灣高雄地方法院刑事判決                            九十年度訴字第七六號
    公  訴  人  臺灣高雄地方法院檢察署檢察官
    被      告  甲○○
右列被告因偽造文書等案件，經檢察官提起公訴（九十年度偵字第三七六三號），本
院判決如左：
    主  文
甲○○連續行使偽造私文書，足以生損害於他人，累犯，處有期徒刑陸月，如易科罰
金，以參佰元折算壹日。
    事  實
一、甲○○曾於民國八十五年間因違反麻醉藥品管理條例案件，經台灣高等法院高雄
    分院判處有期徒刑四月確定，甫於八十七年十二月二十三日執行完畢，詎仍不知
    悔改。於八十九年十一月間，向乙○○承租位於高雄市○○街三十號一、二樓房
    屋，而三、四樓則為乙○○自己居住。竟意圖為自己不法之所有，於八十九年十
    二月二十日十時許，趁乙○○外出不在家，且其三樓房門及客廳桌子抽屜均未上
    鎖之機會，潛入上開乙○○三樓住處（侵入住宅部分未據告訴），自客廳桌子抽
    屜內竊取乙○○之子丙○○所有如附表一所示之物。得手之後，復基於概括之犯
    意，連續於附表二所示之時間，持上開丙○○所有之中國信託商業銀行提款卡，
    利用丙○○將提款密碼與金融卡放在一起之機會，以不正之方法，自設置於附表
    二所示地點之自動提款機，連續五次盜領丙○○之存款共計十二萬零三百元。再
    基於行使偽造私文書及詐欺取財之概括犯意，於附表三所示之時間，持上開丙○○所有之中國信託商業銀行存摺（帳號0000000000000號）及印鑑
    章一枚，至附表三所示地點，連續二次於取款憑條上盜蓋丙○○之印鑑章二枚，
    並分別填寫提款金額各三十萬元、九萬一千五百元，使銀行人員誤以為被告有權
    提領該帳戶內之存款，而分二次交付所盜領上開帳戶內之存款，共計三十萬一千
    五百元。足以生損害於丙○○及中國信託商業銀行。
二、案經被害人乙○○訴由高雄市政府警察局新興分局報告台灣高雄地方法院檢察署
    檢察官偵查起訴。
    理  由
一、右揭犯罪事實，除附表二第四欄所示之犯罪事實為被告所否認外，其餘業據被告
    甲○○於本院審理時坦承不諱，核與被害人乙○○指述之情節相符。被告固執前
    詞辯解，惟查，該筆三百元之款項，係於九十年一月三日始遭人以金融卡提領，
    此有交易明細表一紙附卷可稽，而被告係於九十年一月五日始為警查獲，在此期
    間，被告尚持有該金融卡，且除被害人外，僅被告知悉提款密碼；而被告八十九
    年十二月二十六日以存摺提領三十九萬一千五百元之後，該帳戶內僅剩存三百六
    十二元，觀之九十年一月三日被提領之款項為三百元，顯係知悉該帳戶內僅存三
    百六十二元之人始得精確地將剩餘之款項，以整數之方式提領，是該筆三百元之
    款項，應係被告所提領等情，可堪認定。被告空言否認，無非係推諉之詞，不足
    採信。此外，復有中國信託商業銀行交易明細資料一份、盜蓋「丙○○」印鑑之
    取款憑條二張扣案可資佐證，本件事證已明，被告犯行堪以認定。
二、核被告甲○○竊取被害人如附表一所示之物之行為，係犯刑法第三百二十條第一
    項普通竊盜罪。另被告持所竊得之提款卡，以不正方法由自動付款設備盜領被害
    人之現金，係犯刑法第三百三十九條之二第一項利用自動付款設備詐欺取財罪。
    又被告被告於取款憑條上盜蓋「丙○○」之印文，並持以向銀行辦理提款，所為
    係犯刑法第二百十六條、第二百十條及第三百三十九條第一項之罪。其盜蓋印文
    之行為為偽造私文書之階段行為，又偽造私文書之低度行為為行使偽造私文書之
    高度行為所吸收，均不另論罪。而被告多次利用自動付款設備詐欺取財、行使偽
    造私文書及詐欺取財犯行，時間緊接，方法相同，所犯構成要件相同之罪名，顯
    均係基於概括犯意為之，為連續犯，應均論以一罪，並依法加重其刑。被告所犯
    竊盜罪、利用自動付款設備詐欺取財罪、行使偽造私文書罪及詐欺取財罪之間，
    有方法與目的之牽連關係，為裁判上一罪，依刑法第五十五條後段之規定，應從
    一重之行使偽造私文書罪處斷。又被告曾於八十五年間因違反麻醉藥品管理條例
    案件，經台灣高等法院高雄分院判處有徒刑四月確定，甫於八十七年十二月二十
    三日執行完畢，此有台灣高等法院被告全國前案錄表及台灣高雄地方法院檢察署
    刑案資料查註紀錄表各一份在卷可按，其前受有期徒刑之執行完畢後，五年內再
    犯本件最重本刑為有期徒刑以上之罪，為累犯，應依刑法第四十七條之規定，遞
    加重其刑。爰審酌被告竊取他人之提款卡並盜蓋他人之印鑑盜領存款，危害交易
    秩序，所生危害不輕，惟犯後坦承犯行，並與被害人達成和解，態度尚稱良好等
    一切情狀，量處如主文所示之刑，並諭知易科罰金之折算標準，以示懲儆。偽造
    之取款憑條二張，固為被告犯罪所用之物，惟既已交銀行收執，已非被告所有；
    另盜蓋於取款憑條上之印文為真正，均不另為收沒之諭知。
三、按被告犯罪後，刑法第四十一條第一項，已於九十年一月十日修正公布，並於同
    月十二日生效施行，其修正後規定為「犯最重本刑為五年以下有期徒刑之罪，而
    受六月以下有期徒刑或拘役之宣告，因身體、教育、職業或家庭之關係或其他正
    當事由，執行顯有困難者，得以一元以上三元以下折算一日，易科罰金。但確因
    不執行所宣告之刑，難收矯正之效，或難以維持法秩序者，不在此限。併合處罰
    之數罪，均有前項情形，其應執行之刑逾六月者，亦同。」而舊法僅規定為「犯
    最重本刑為三年以下有期徒刑之罪，而受六月以下有期徒刑或拘役之宣告，因身
    體、教育、職業或家庭之關係，執行顯有困難者，得以一元以上三元以下折算一
    日，易科罰金。」比較新舊法之結果，以新法有利於被告，依刑法第二條第一項
    前段之規定，自應適用最有利於被告之新法，即裁判時修正後之刑法第四十一條
    第一項之規定，附此敘明。
據上論斷，應依刑事訴訟法第二百九十九條第一項前段，刑法第二條第一項前段、第
五十六條、第二百十六條、第二百十條、第三百二十條第一項、第三百三十九條第一
項、第三百三十九條之二第一項、第五十五條、第四十七條、第四十一條第一項，罰
金罰鍰提高標準條例第一條前段、第二條，判決如主文。
中      華      民      國        九十        年    五    月  三十一    日
                                  臺灣高雄地方法院刑事第二庭
                                      審判長法  官  黃三友
                                            法  官  李代昌
                                            法  官  高英賓
右正本證明與原本無異。
如不服本判決，應於判決送達後十日內，向本院提出上訴狀。
                                            書記官  林雯琪
中      華      民      國        九十        年    六    月    一      日
附錄論罪科刑法條：
刑法第二百十條
偽造、變造私文書，足以生損害於公眾或他人者，處五年以下有期徒刑。
第二百十六條
行使第二百十條至第二百十五條之文書者，依偽造、變造文書或登載不實
事項或使登載不實事項之規定處斷。
第三百二十條
意圖為自己或第三人不法之所有，而竊取他人之動產者，為竊盜罪，處五
年以下有期徒刑、拘役或五百元以下罰金。
意圖為自己或第三人不法之利益，而竊佔他人之不動產者，依前項之規定
處斷。
前二項之未遂犯罰之。
第三百三十九條
意圖為自己或第三人不法之所有，以詐術使人將本人或第三人之物交付者
，處五年以下有期徒刑、拘役或科或併科一千元以下罰金。
以前項方法得財產上不法之利益或使第三人得之者，亦同。
前二項之未遂犯罰之。
第三百三十九條之二
意圖為自己或第三人不法之所有，以不正方法由自動付款設備取得他人之
物者，處三年以下有期徒刑、拘役或一萬元以下罰金。
以前項方法得財產上不法之利益或使第三人得之者，亦同。


司法院資訊處製作；財團法人民間司法改革基金會備份。
